【裁判字號】    95,抗,29
【裁判日期】    950630
【裁判案由】    本票裁定
【裁判全文】
臺灣嘉義地方法院民事裁定  95年度抗字第29號
抗  告  人  乙○○
                        號3樓.
相  對  人  甲○○
上列當事人間本票裁定事件，抗告人對於中華民國九十五年五月
十一日本院嘉義簡易庭九十五年度票字第六五四號裁定提起抗告
，本院合議庭裁定如下：
    主  文
抗告駁回。
抗告程序費用新臺幣壹仟元由抗告人負擔。
    理  由
一、按本票執票人向本票發票人行使追索權時，得聲請法院裁定
    後強制執行，票據法第一百二十三條定有明文；又本票執票
    人，依上揭規定聲請法院裁定許可對發票人強制執行，係屬
    非訟事件，此項聲請之裁定，及抗告法院之裁定，僅依非訟
    事件程序，以審查強制執行許可與否，並無確定實體上法律
    關係存否之效力，如發票人就票據債務之存否有爭執時，應
    由發票人提起確認之訴，以資解決，最高法院五十七年臺抗
    字第七六號判例意旨可資參照。是本票准許強制執行裁定屬
    非訟事件，為裁定之法院僅就本票為形式上之審查，無從審
    酌屬於實體上法律關係之事由，抗告法院即本院就本票裁定
    強制執行事件，揆諸上開最高法院判例意旨，亦應僅就形式
    審查，不得審酌抗告人關於實體事項之抗辯事由，合先敘明
    。
二、抗告意旨略以：如附表所示本票之發票日期分別為民國九十
    二年四月十日及同年月十一日，惟抗告人當時服兵役至同年
    月二十四日始退役，發票人之簽名非抗告人自寫，請求撤銷
    原裁定等語，並提出退伍令影本一份為證。
三、相對人在本院原審主張執有抗告人如附表所示本票二張，均
    載明免除作成拒絕證書，詎屆期提示未獲付款，乃依票據法
    第一百二十三條規定聲請裁定准許強制執行，業據提出如附
    表所示本票為證，本院原審依上開規定裁定予以准許，經核
    尚無不合。抗告人上開所稱縱然屬實，亦係實體上法律關係
    之爭執，應由抗告人另行提起訴訟，以資解決，非本件非訟
    程序所得加以審究，抗告人提起本件抗告，為無理由，應予
    駁回。
四、據上論結，本件抗告為無理由，依非訟事件法第四十六條、
    第二十一條第二項、第二十四條第一項，民事訴訟法第四百
    九十五條之一第一項、第四百四十九條第一項、第七十八條
    ，裁定如主文。
中    華    民    國    95    年    6     月    30    日
                  民事第一庭  審判長法  官  曾文欣
                                    法  官  劉瓊雯
                                    法  官  陳端宜
上為正本係照原本作成。
本裁定不得再抗告。
中    華    民    國    95    年    6     月    30    日
                                    書記官  洪麗惠
┌─────────────────────────────────────────────────────────────┐
│ 本票附表：至清償日止利息按週年利率百分之六計算                                                           95年度抗字第29號│
├──┬───────────┬─────────┬───────────┬───────────┬────────┬───┤
│ 編 │發        票        日│  票  面  金  額  │到        期        日│  利  息  起  算  日  │ 票  據  號  碼 │備  考│
│ 號 │                      │  （新  臺  幣）  │                      │                      │                │      │
├──┼───────────┼─────────┼───────────┼───────────┼────────┼───┤
│001 │92年4月10日           │300,000元         │92年6月20日           │92年6月20日           │CH620978        │      │
├──┼───────────┼─────────┼───────────┼───────────┼────────┼───┤
│002 │92年4月11日           │300,000元         │92年6月10日           │92年6月20日           │CH620977        │      │
└──┴───────────┴─────────┴───────────┴───────────┴────────┴───┘


司法院資訊處製作；財團法人民間司法改革基金會備份。
